臺灣苗栗地方法院宣示判決筆錄
110年度交易字第200號
公  訴  人  臺灣苗栗地方檢察署檢察官
被      告  朱古生


指定辯護人  本院公設辯護人蔡文亮
上列被告被訴公共危險案件（起訴案號：110年度偵字第3410號
），於中華民國110年8月20日上午9時30分，在本院第一法庭宣
示判決，出席職員如下：
                      法  官  羅貞元
                      書記官  劉碧雯
                      通  譯  陳志凱
法官起立朗讀判決主文、犯罪事實要旨、處罰條文、附記事項，
及告以上訴限制、期間並提出上訴狀之法院，且諭知記載其內容
：
一、主  文：
    朱古生駕駛動力交通工具而吐氣所含酒精濃度達每公升0.25
    毫克以上，累犯，處有期徒刑柒月。
二、犯罪事實要旨：
    引用檢察官起訴書之記載（如附件）。
三、處罰條文：
    刑法第185條之3第1項第1款。
四、附記事項：
    被告朱古生曾因公共危險案件，經本院以105年度交易字第7
    5號判決判處有期徒刑6月確定，於民國106年10月30日執行
    完畢，有臺灣高等法院被告前案紀錄表在卷可稽，其受前開
    徒刑之執行完畢後，5年以內故意再犯本案有期徒刑以上之
    罪，為累犯，應依刑法第47條第1項規定加重其刑。至司法
    院釋字第775號解釋，依解釋文及理由之意旨，係指構成累
    犯者，不分情節，一律加重最低本刑，於不符合刑法第59條
    所定要件之情形下，致生行為人所受之刑罰超過其所應負擔
    罪責之個案，不符罪刑相當原則、比例原則。於此範圍內，
    在修正前，為避免發生上述罪刑不相當之情形，法院就該個
    案應裁量是否加重最低本刑；依此，本解釋係指個案應量處
    最低法定刑、又無法適用刑法第59條在內之減輕規定情形時
    ，法院應依本解釋意旨裁量不予加重最低本刑（最高法院10
    8年度台上字第1363號判決意旨參照），本案依被告累犯及
    犯罪情節，並無上開情事，尚無依上開解釋意旨裁量不予加
    重最低本刑之餘地，附此敘明。
五、本件判決係依協商程序所為之科刑判決，非有下列情形之一
    ，不得上訴：
  ㈠於法院訊問被告並告以所認罪名、法定刑及所喪失之權利之
    程序終結前，被告撤銷協商之合意或檢察官撤回協商程序之
    聲請者。
  ㈡被告協商之意思非出於自由意志者。
  ㈢被告所犯為死刑、無期徒刑、最輕本刑3 年以上有期徒刑之
    罪或高等法院管轄第一審案件者。
  ㈣被告有其他較重之裁判上一罪之犯罪事實者。
  ㈤法院認應諭知免刑或免訴、不受理者。
  ㈥法院為協商判決所科之刑，非屬宣告緩刑、2 年以下有期徒
    刑、拘役或罰金者。
六、如有前項得上訴之情形，而不服本件判決，得自宣示判決筆
    錄正本送達之日起20日內，向本院提出上訴書狀，上訴於第
    二審法院。
七、本案經檢察官楊岳都提起公訴，檢察官黃智勇到庭執行職務
    。
中　　華　　民　　國　　110 　年　　8 　　月　　20　　日
                  刑事第四庭  法　官　羅貞元
以上正本證明與原本無異。
如不服本判決應於收受判決後20日內向本院提出上訴書狀，並應
敘述具體理由。其未敘述上訴理由者，應於上訴期間屆滿後20日
內向本院補提理由書（均須附繕本) 「切勿逕送上級法院」。
                              書記官　劉碧雯
中　　華　　民　　國　　110 　年　　8 　　月　　20　　日
附錄本判決論罪科刑之法條：　　　　　　　　　
中華民國刑法第185條之3第1項
駕駛動力交通工具而有下列情形之一者，處2年以下有期徒刑，
得併科20萬元以下罰金：
一、吐氣所含酒精濃度達每公升零點二五毫克或血液中酒精濃度
    達百分之零點零五以上。
二、有前款以外之其他情事足認服用酒類或其他相類之物，致不
    能安全駕駛。
三、服用毒品、麻醉藥品或其他相類之物，致不能安全駕駛。
附件：
臺灣苗栗地方檢察署檢察官起訴書
                                     110年度偵字第3410號
　　被　　　告　朱古生　男　47歲（民國00年00月00日生）
　　　　　　　　　　　　住苗栗縣○○市○○里0鄰○○00號
　　　　　　　　　　　　國民身分證統一編號：Z000000000號
上列被告因公共危險案件，業經偵查終結，認應提起公訴，茲將
犯罪事實及證據並所犯法條分敘如下：
　　　　犯罪事實
一、朱古生前因公共危險案件，經臺灣苗栗地方法院以105年度
    交易字第337號判處有期徒刑7月確定，於民國106年9月8日
    執行完畢。其不知警惕，復於110年5月8日18時30分許起至
    翌日凌晨1時許止，在苗栗縣○○市○○里0鄰○○00號住處，飲用
    約5至6瓶之啤酒後，於同（9）日8時許，駕駛車牌號碼0000
    -00號自用小客車外出。嗣於同日8時57分許，朱古生駕駛前
    開車輛行經國道三號高速公路北向129公里800公尺處時，因
    有行車不穩危險駕駛之情事，經員警上前攔查後對其施以吐
    氣酒精濃度測試，於同日9時許，測得其吐氣所含酒精濃度
    值達每公升0.32毫克，而查獲上情。
二、案經國道公路警察局第二公路警察大隊報告偵辦。　
　　　　證據並所犯法條
一、上揭犯罪事實，業據被告朱古生於警詢及偵訊中均坦承不諱
    ，復有被告酒精濃度測定紀錄表、財團法人台灣商品檢驗證
    中心呼氣酒精測試器檢定合格證書影本、員警職務報告及內
    政部警政署國道公路警察局舉發違反道路交通管理事件通知
    單影本等證據資料在卷可佐，被告自白核與事實相符，其犯
    嫌可堪認定。
二、核被告朱古生所為，係犯刑法第185條之3第1項第1款之公共
    危險罪嫌。又被告有如犯罪事實欄所載之前案紀錄及刑之執
    行完畢情形，此有全國刑案資料查註紀錄表1份在卷可憑，
    其於5年以內故意再犯有期徒刑以上之本罪，為累犯，請依
    刑法第47條第1項規定及司法院大法官釋字第775號解釋意旨
    ，審酌加重其刑。
三、依刑事訴訟法第251條第1項提起公訴。
　　此　致
臺灣苗栗地方法院
中　　華　　民　　國　 110　　年　　6 　　月　　11　　日
　　　　　　　　　　　　　　檢察官  楊  岳  都